# 可撤销可解锁

提问人：进击de巨人 时间：2020-06-23 13:33:04
请问各位老师，在股份支付中，预计未来可解锁限制性股票持有者应分配的可撤销现金股利，为何要冲减相关已确认的负债和库存股?@chenyiwei @失之东隅 @李Q @与时俱进de驴子 @polariswong @zhs7403 @younghan @cfj137@税缘 1971 @艺海拾贝 @liubin988513 @地瓜梅会计

回答人：chenyiwei
这样规定的原因是：根据《企业会计准则解释第 7 号》第五条和《企业会计准则第 37 号——金融工具列报》第十一条规定，“其他应付款——限制性股票回购义务”作为一项金融负债，即回购自身权益工具的合同义务，“如果一项合同使发行方承担了以现金或其他金融资产回购自身权益工具的义务，即使发行方的回购义务取决于合同对手方是否行使回售权，发行方应当在初始确认时将该义务确认为一项金融负债，其金额等于回购所需支付金额的现值（如远期回购价格的现值、期权行权价格的现值或其他回售金额的现值）。如果最终发行方无需以现金或其他金融资产回购自身权益工具，应当在合同到期时将该项金融负债按照账面价值重分类为权益工具。”
即，该项负债的期末计量金额应等于回购所需支付金额的现值，而不考虑实际需要回购的可能性。
由于根据限制性股票的条款，确定回购价款时，应扣除持有期间的现金股利，也就是不论最终能否解锁，一旦宣告现金股利，上述其他应付款的计量金额都应当减少。所以不论最终能否解锁的估计如何，对可撤销的现金股利均同时冲减“其他应付款——限制性股票回购义务”。